臺灣高等法院刑事判決　　　　　　　 100年度上易字第1247號
上　訴　人
即　被　告　游進明
選任辯護人　廖年盛律師
上　訴　人
即　被　告　陳麗雲
上列上訴人等即被告等因賭博案件，不服臺灣桃園地方法院99年
度易字第401號，中華民國100年3月2日第一審判決（起訴案號：
臺灣桃園地方法院檢察署98年度偵字第2004號），提起上訴，本
院判決如下：
    主  文
上訴駁回。
    事  實
一、緣游進明自民國92年2月10日向前手頂讓位於桃園縣中壢市
    ○○路77號原名為「大江電子遊藝場」後，即獨資在該處1
    樓開設「錢隆電子遊戲場」，並於92年2月14日獲桃園縣政
    府核准在該址即中壢市○○路77號1樓之「錢隆電子遊戲場
    」經營限制級電子遊戲場，其自93年12月5日起以月薪新臺
    幣（下同）25,000元僱用李力鎮為凌晨0時至8時之現場負責
    人、自94年2月20日起以月薪25,000元僱用張美珠為凌晨0時
    至8時許之開分員、自94年3月1日起以月薪25,000元僱用張
    荏茱為凌晨零時至八時許之開分員、自94年2月27日起以月
    薪25000元僱用劉芸如為凌晨0時至8時許之開分員，詎游進
    明、李力鎮、張美珠、張荏茱、劉芸如均明知未依電子遊戲
    場業管理條例規定辦理營利事業登記者，不得經營電子遊戲
    場業，竟基於共同之犯意聯絡與行為分擔，未依電子遊戲場
    業管理條例之規定辦理限制級電子遊戲場之營業登記，游進
    明即私自於94年3月14日起，在上址之「錢隆電子遊戲場」
    之2樓設置電子遊戲機具「滿天星」電子遊戲機臺23臺（含
    IC板23塊）、「雙魚座」電子遊戲機臺26臺（含IC板26塊）
    、「麻將臺」電子遊戲機臺2臺（含IC板2塊），供不特定人
    向開分小姐張美珠、張荏茱、劉芸如開分後把玩，並由李力
    鎮負責凌晨0時至8時許之現場管理，而利用電、電子、電腦
    、機械或其他類似方式操縱，以產生或顯示聲光影像、圖案
    、動作，供不特定人為益智或娛樂類之遊戲，並以此方式共
    同經營電子遊戲場業。嗣於94年3月19日上午12時30分許，
    為警持臺灣桃園地方法院搜索票，在「錢隆電子遊戲場」2
    樓當場查獲，除有客人羅文華、王明峰、馮羽輝、洪獻忠、
    鄭志成、賴丞修、邱聖恩、謝崴至正在把玩機臺外，並扣得
    插電營業中之機具「滿天星」電子遊戲機臺23臺（含IC板23
    塊）、「雙魚座」電子遊戲機臺26臺（含IC板26塊）、「麻
    將臺」電子遊戲機臺2臺（含IC板2塊）及開分鑰匙2支、機
    臺保養表3張等物。游進明因而經臺灣桃園地方法院檢察署
    檢察官以94年度偵字第5276號聲請簡易判決處刑，嗣經臺灣
    桃園地方法院中壢簡易庭認其違反電子遊戲場業管理條例，
    而於94年9月26日以94年度壢簡字第1098號判處其有期徒刑6
    月，該判決並於94年10月4日合法送達予游進明，因未上訴
    而告確定（警方另亦在上址1樓處查扣電子遊戲機台及在1、
    3樓處扣獲其他物品，檢察官據賭客羅文華、王明峰、馮羽
    輝之證述而認被告游進明等人另有為客人兌換現金之賭博行
    為，因認被告游進明等人另涉犯刑法第268條之罪，然此部
    分經94年度壢簡字第1098號判決不另為無罪之諭知，且該判
    決僅認被告游進明等人在上址2樓違法經營電子遊戲場業，
    涉違法者僅有侷限在2樓，是僅沒收在2樓之機台及開分鑰匙
    2支、機臺保養表3張，其他在1樓及3樓查扣之物品，業據執
    行檢察官發還）。
二、游進明於94年11月3日以易科罰金方式執行完畢上開有期徒
    刑6月。詎仍不知悛悔，除仍在桃園縣中壢市○○路77號1樓
    「錢隆電子遊戲場」之1樓（招牌上仍寫「大江電子遊藝場
    」）擺設電動機具「亞瑟王」合計26台（含IC板26片）、「
    雙魚座」22台（含IC板22片）外，並約自98年9月間起，即
    利用該等電動機具與不特定賭客賭博財物。店內賭博方式係
    把風人員負責檢查賭客身分讓賭客入場後，以1：1之比例開
    分，在選定之機台開分後，視機台而有不同之最低押注分數
    及最高押注分數，若押中特定之不同花色，則可得不同之倍
    數之分數，若未押中花色，則押注分數即被沒收；賭客不續
    玩時，若已累積到100分以上，可示意該區遊戲機台之開分
    小姐洗分，再由店內幹部之現場負責人在店內各隱蔽處，以
    1：1之方式將分數兌換現金予賭客。該店係採24小時營業，
    分早、中、晚三班，交接班時間各為0時、8時、18時，每班
    各有一位現場負責人，各班再配以若干位員工（包括開分小
    姐、把風、檢查證件等），游進明自97年12月間起僱用邱碧
    琴（已經本院以上訴不具具體理由而駁回其上訴）為現場負
    責人，又自98年7、8月間起僱用張珮玲（原審判決後，未上
    訴而確定）為開分員，又自98年12月25日起僱用陳麗雲為開
    分員（陳麗雲曾於93年間因受雇於電動賭博遊戲場，因而於
    93年11月17日經原審判處有期徒刑5月，嗣經本院駁回上訴
    而確定，於94年10月12日易科罰金執行完畢），又自98年11
    、12月間起僱用蕭竣友（原審判決後，未上訴而確定）擔任
    檢查客人證件及為客人泊車跑腿之工作；另自不詳時間起僱
    用連雅琳（身分證統一編號：Ｚ000000000號）、吳芸瑄（身
    分證統一編號：Ｚ000000000號）為開分員，自不詳時間起僱
    用許嘉允（身分證統一編號：Ｚ000000000號）為把風人員、
    檢查客人證件，自不詳時間起僱用艾道平（身分證統一編號
    ：Ｚ000000000號）為現場主管兼檢查客人證件，又自不詳時
    間起僱用潘慧蘭為現場負責人，又自不詳時間起僱用鍾雅馨
    （身分證統一編號：Ｚ00000 0000號）、羅珮如、陳建勳、
    陳國銓、林郁雯（該四人係自扣案之員工借支表中所查得，
    無詳細年籍資料）擔任不詳之職務（連雅琳、吳芸瑄、許嘉
    允、艾道平、潘慧蘭、羅珮如、鍾雅馨、陳建勳、陳國銓、
    林郁雯均未經檢察官偵辦起訴），渠等即共同以上開分工之
    方式，供給賭博場所及聚眾賭博。上開「錢隆電子遊戲場」
    之規模達聚合共約2000名賭客上下，單日營業之收入則至多
    可達100,000元至300,000元之譜之規模。
三、案經桃園縣政府警察局督察室之員警先於98年7月31日下午5
    時30分許，至「錢隆電子遊戲場」臨檢探查，發現「錢隆電
    子遊戲場」之建物左側以鐵門將一狹窄之防火巷封死，該防
    火巷最底部尚有1樓梯可通往該建物2樓（即游進明於上開前
    案違法經營電子遊戲場業之2樓），該店之店外、店內設有
    多處監視錄影鏡頭，認該處確有經營賭博電玩之嫌疑，乃由
    臺灣桃園地方法院檢察署檢察官向臺灣桃園地方法院申請搜
    索票，檢、警會同於99年1月6日晚間10時30分許，至「錢隆
    電子遊戲場」查察搜索，當場查獲賭客陳北魁、陳金和、陳
    信榮（以上3人均由檢察官聲請簡易判決處刑）、黃德桂、
    鄧匡時、盧錦輝、高明德、羅榮凡、鍾興財（另經檢察官為
    不起訴處分）等人及中班當班之員工邱碧琴、張珮玲、陳麗
    雲、蕭竣友，並扣得：擺設於1樓之當場賭博之器具即電
    動賭博機具扣案之電動賭博機具「亞瑟王」合計26台（含IC
    板26片）、「雙魚座」22台（含IC板22片）、在2樓桌上
    之賭客聯繫資料10張、在2樓員工編號B3置物櫃之集點券
    290張、在2樓員工辦工室內之監視器電腦主機1台、在2
    樓第一個置物櫃之員工打卡資料卡6張、在2樓桌上之叩客
    電話單15張、在2樓辦公桌抽屜內之早中晚各班收支表1張
    、員工借支表1張、紀錄機台之誤差表1張、徵才廣告刊登資
    料4張、在2樓編號B5之員工置物櫃之各機台開獎機率表1
    張、員工借支表1張、早中晚各班收支表1張、在2樓編號
    C3員工置物櫃之紀錄機台之誤差表1張、在1樓4號機台上
    之1樓通往2樓鐵門所用之鑰匙1串、在1樓後門牆與天花板
    交接之隱蔽處之掛勾上之1樓通往2樓鐵門所用之鑰匙及遙控
    器各1支、在2樓辦公桌上之客人代碼簿2本、在1樓1號
    機台上之機台保養維修紀錄表4張、客人紀錄表1張、在2
    樓辦公室牆上之員工請假規則單1張、在2樓辦公室桌上之
    客人資料6本、散裝白底黑字之顧客資料表21張、散裝綠底
    黑字之顧客資料表7張、在2樓辦公室桌上之叩客電話內容
    簿2本、在1樓櫃台抽屜內之賭資新臺幣258元。
四、案經臺灣桃園地方法院檢察署檢察官指揮桃園縣政府警察局
    督察室、桃園縣政府警察局中壢分局偵查起訴。
    理  由
壹、證據能力：
一、按被告以外之人於審判外之言詞或書面陳述，除法律有規定
    者外，不得作為證據。又被告以外之人於審判外之陳述，雖
    不符前4條之規定，而經當事人於審判程序同意作為證據，
    法院審酌該言詞陳述或書面陳述作成時之情況，認為適當者
    ，亦得為證據。當事人、代理人或辯護人於法院調查證據時
    ，知有第159條第1項不得為證據之情形，而未於言詞辯論終
    結前聲明異議者，視為有前項同意，刑事訴訟法159條第1項
    、第159條之5分別定有明文。查證人即本案共同被告邱碧琴
    、張珮玲、陳麗雲、蕭竣友於警詢時除關於自己部分之陳述
    ，就有關於其他共同被告所為之陳述，固係審判外之陳述而
    屬傳聞證據，惟被告及辯護人就上開審判外之陳述，於本院
    審理中，知有該項證據，均未曾於言詞辯論終結前聲明異議
    ，而本院審酌該等證人陳述作成時之情況，並無違法取證及
    證明力過低之瑕疵，亦認以之作為證據為適當，依前揭規定
    說明，自有證據能力。
二、按刑事訴訟法第159條第1項規定：「被告以外之人於審判外
    之言詞或書面陳述，除法律有規定者外，不得作為證據」；
    其立法本旨係以證人於審判外之言詞或書面陳述，屬於傳聞
    證據，此項證據，當事人無從直接對於原供述者加以詰問，
    以擔保其真實性，法院亦無從直接接觸證人而審酌其證言之
    憑信性，違背直接審理及言詞審理之原則，除具有必要性及
    信用性情況之除外者外，原則上不認其有容許性，自不具證
    據能力；至所謂具有必要性及信用性情況者，例如刑事訴訟
    法第159條之1、之2、之3、之4、之5情形，仍例外認其有證
    據能力，然此乃係指法院未於審判期日傳喚相關證人到庭，
    案件僅能依靠該等證人於審判外之陳述以為判斷之情形，始
    需就該等審判外供述證據嚴格依照刑事訴訟法第159條之1至
    之5所定要件一一檢視各該證人之供述，作為證據之資格。
    倘法院已經依據當事人聲請傳喚證人到庭接受檢辯雙方之交
    互詰問，則法院既已透過直接、言詞審理方式檢驗過該證人
    之前之證詞，當事人之反對詰問權亦已受到保障得以完全行
    使之情況下，該等審判外證據除有其他法定事由（例如：非
    基於國家公權力正當行使所取得或私人非法取得等，而有害
    公共利益，即以一般證據排除法則為判斷），應認該審判外
    供述已得透過審判程式之詰問檢驗，而取得作為證據之資格
    ，亦即其審判外供述與審判中供述相符部分，顯然已經構成
    具備可信之特別情狀，當然有證據資格（實務上之作用常為
    引用該等陳述與審判中陳述相符，強化該證人供述之可信度
    ），其不符部分，作為檢視審判中所為供述可信與否之彈劾
    證據，當無不許之理，甚者，其不符部分倘係於司法警察、
    檢察事務官調查中之供述，作為認定被告犯罪與否或不構成
    犯罪與否之證據，亦僅需依照刑事訴訟法第159條之2規定，
    斟酌其審判外供述作成外部環境、製作過程、內容、功能等
    情況認為之前供述較為可信，即可取得證據資格，而作為認
    定事實之證據資格（參照最高法院94年度臺上字第2507號、
    95年臺上字第2515號判決意旨）。查本件證人黃德桂、鄧匡
    時、盧錦輝、高明德、羅榮凡、鍾興財業經原審於審判期日
    以證人身分具結後行交互詰問程序，直接言詞審理檢視其等
    證詞，故其等前於警局時所為之陳述，當然已取得作為證據
    之資格，而有證據能力，辯護人指稱其等於警詢之供述並無
    證據能力，並無可採。
三、按被告以外之人於偵查中向檢察官所為之陳述，除顯有不可
    信之情況者外，得為證據，刑事訴訟法第159條之1第2項定
    有明文。查證人黃德桂、鄧匡時、盧錦輝、高明德、羅榮凡
    、鍾興財偵查中於供前具結所為之陳述，係檢察官依法訊問
    ，復無其他事證足資認定其等於檢察官訊問時有受違法取供
    情事，並無何特別不可信之情況，是依上開規定均有證據能
    力，而得作為本案之證據，被告之選任辯護人指稱該等證人
    於偵查中所述無證據能力云云，均非可採。
四、本件扣案物品，均係檢、警依本院開發之卷附搜索票合法搜
    索下之所得，自有證據能力。另卷附搜索過程之光碟片，則
    係合法搜索過程中之紀錄電子文書，自亦有證據能力。
五、另本件認定事實所引用之卷內其餘卷證資料，並無證據證明
    係公務員違背法定程序所取得，被告於審判程序中復未於言
    詞辯論終結前表示異議，且卷內之文書證據，亦無刑事訴訟
    法第159條之4之顯有不可信之情況與不得作為證據之情形，
    則依刑事訴訟法第159條之5之規定，本件認定事實所引用之
    所有文書證據，均有證據能力，合先敘明。
貳、實體部分：
一、訊據上訴人即被告游進明固自承上開頂讓「錢隆電子遊戲場
    」為負責人並僱用上開人等在該遊戲場工作及斥資買入並擺
    設上開遊戲機台，然矢口否認上開犯行，其與辯護人辯稱：
    現在因網路遊戲發達，故被告之「錢隆電子遊戲場」生意下
    跌，客人寥寥無幾，扣案之客人名單雖有上千人，然這是幾
    年前的舊名單，又扣案之每日營收表雖有少則100,000元多
    則300,000元之情形，然這些都是陳年紀錄；被告平日不常
    去店裡，每週僅2、3次至店裡向邱碧琴收取營業收入，被告
    交待邱碧琴如果每個月支出和收入無法打平，就不要做了，
    因此造成員工壓力而私下有兌換現金之情形，被告不知邱碧
    琴等人洗分換現金之情形云云。訊據上訴人即被告陳麗雲就
    「錢隆電子遊戲場」之客人洗分後可以兌換現金之事，雖坦
    承不諱，然於原審審理中，附和被告游進明辯稱：被告游進
    明提到生意不好，準備把「錢隆電子遊戲場」頂給人家做，
    渠等怕失業，所以在游進明不知情之情形下自行和客人洗分
    換現金，游進明並不知情云云。惟查：
（一）證人黃德桂於原審99年12月1日審理時證稱伊去過錢隆電
      子遊戲場，伊於案發之99年1月6日下午4、5點就到該遊戲
      場，迄至為警查獲；伊亦曾於98年9月及11月分別有去該
      遊戲場各1次；該遊戲場以7PK機台來說，拿1,000元開
      1,000分，是由開分小姐來幫伊開分的，7PK機台是玩撲克
      牌的，最低要押20分，最高可押80分，撲克牌的花色不同
      ，押中鐵支是得4,000分，同花順可以得多少分不記得，
      如果都沒有押中就沒有得分；伊在該遊戲場贏得的機台分
      數可以兌換現金，係1分換1元；伊要走的時候，叫服務的
      開分小姐到機台來看剩下的分數，服務小姐在客人離開前
      會把分數洗掉，然後就在櫃台由櫃台小姐拿錢給伊；伊在
      上開遊戲場兌換過2次現金，就是98年9月、11月那兩次，
      伊被警查獲該時正要走，然還沒有洗分，伊上開2次兌換
      現金，是張珮玲幫伊洗分確認分數後，再由邱碧琴把錢拿
      給伊；伊進去上開遊戲場會有人查驗伊之身分證；伊第一
      次去該遊戲場，是朋友帶伊去的，當時該友人有向伊說該
      遊戲場可以換錢；進入錢隆遊戲場時，該店都有建檔，伊
      係該店會員；警、偵訊時有提示照片給伊指認，伊當時指
      認一位姓名叫艾道平的人，是審核伊之身分為伊辦會員的
      人，該等證詞及指認均實在；艾道平有過濾並看伊之證件
      後才會讓伊進入店內等語。俱與其警、偵訊證詞互核相符
      。
（二）證人鄧匡時於原審99年12月1日審理時證稱伊於案發日之
      99年1月6日下午接近傍晚時前往中壢市○○路77號的錢隆
      電子遊戲場，伊於偵訊時稱其於2、3年前就開始去該遊戲
      場，大部分都是半個月十幾天去1次，俱屬實在；伊最近
      一次去是98年12月31日晚到99年1月1日凌晨；錢隆電子遊
      戲場店內7PK、雙魚座機台伊都有玩過，伊被警方查獲當
      天是玩雙魚座機台，玩法是1：1的方式開分，最低押1到
      20分是開2張牌，最高1次可以押80分，押中的倍數最小是
      1倍，押中倍數最大是同花大順；該遊戲場贏得的分數可
      以兌換現金，開分小姐負責洗分，伊會找伊那區的當班開
      分小姐來確認分數，小姐會向現場幹部講，現場幹部一般
      都會在廁所、該遊戲場旁邊的圍起來的巷子附近兌換現金
      ；伊每一次去只要有贏得分數就會兌換現金；被告中邱碧
      琴曾兌換過現金給伊，張珮玲、陳麗雲都有幫伊開、洗分
      過；邱碧琴是中班現場的幹部，伊另外亦有看過其他班的
      幹部，錢隆電子遊戲場是分為早中晚班，換班的時間早班
      應該是8、9點，中班和晚班則依上班時間八個鍾頭往下類
      推；伊比較常在中班換錢，如果邱碧琴當天休假就會向當
      天其他的負責幹部來兌換；伊在偵訊的時候有指認潘慧蘭
      是早班現場的負責人，潘慧蘭擔任早班負責人快1年，伊
      當時是看警方提供的照片認出人的，因為伊有時會與潘慧
      蘭聊天，而且伊表哥曾經在該電子遊戲場上過班，所以伊
      知道潘慧蘭是早班現場的負責人；伊進去錢隆電子遊戲場
      ，在大門口時該店店員會過濾伊的身分看伊的證件；蕭竣
      友除了幫客人泊車和買東西，有的時候亦由蕭竣友檢查客
      人身分；艾道平是現場主管之一，伊和艾道平很熟，如果
      是伊進去店裡面，艾道平不會檢查伊的證件；伊在偵訊的
      時候有說艾道平是現場比較高階的主管，負責的事情與邱
      碧琴一樣，如果邱碧琴休假就是艾道平在現場處理等語。
      俱與其警、偵訊證詞互核相符。其於偵訊時尚指認照片，
      具體指出許嘉允是現在早班泊車人員，泊車少爺也會檢查
      證件，鍾雅馨是早班開分員；又其於警、偵訊時證稱伊於
      99年1月1日贏了3、4,000元，伊最高曾換過10,000元多，
      伊於98年間在該店兌換過5次以上之現金。
（三）證人盧錦輝於原審99年12月1日審理時證稱伊於案發日之
      99年1月6日晚上9點左右有去錢隆電子遊戲場，伊前後去
      過錢隆電子遊戲場3次左右，詳細時間不記得了；錢隆電
      子遊戲場之電玩機台7PK、雙魚座都是1：1開分，這兩種
      都是撲克牌，最低押1分到20分，最高1次押80分，是看押
      到撲克牌花色不同，中不同的花色有不同的倍數；在該遊
      戲場贏得的分數可以兌換現金，由負責該區的開分小姐來
      伊玩的機台洗分，開分小姐洗分之後向誰講伊不清楚，伊
      到門口的時候或由幹部或由開分小姐塞錢給伊，但幹部比
      較多；伊去3次只換過1次錢；伊曾於99年1月5日從下午5
      點玩到晚上7點，伊只玩了2個小時贏了4,000元，當天幫
      伊換錢的人是被告邱碧琴；伊一進去該遊戲場是開洗分方
      式把玩機台，伊就知道可以換錢，伊說伊要走了，小姐就
      會過來幫伊換錢；伊一進去時有人查驗伊之身分，就在門
      口櫃台那邊查驗；邱碧琴是換錢的，張珮玲、陳麗雲是負
      責開分，蕭竣友類似小弟，一般是檢查身分和停車等語。
      俱與其警、偵訊證詞互核相符。
（四）證人鍾興財於原審99年12月1日審理時證稱伊於案發日之
      99年1月6日下午6點多有前往錢隆電子遊戲場，伊去過錢
      隆電子遊戲場共幾次，因為太多次不記得了，伊從開始去
      玩到被警察查獲已經有4、5年了；該店是以1,000元開
      1,000分，最低押的分數是20分，最高可以押80分，店內
      的兩種機台都是玩撲克牌，押到不同的花色則可得不同倍
      數的分數，押不到的話分數就被吃掉；機台贏得分數可以
      兌換現金，其方式是機台上面如果有剩下分數，不玩的話
      就找幫伊開分的小姐確認分數，有時開分小姐拿錢到機台
      的座位給伊，有時候是伊離開前在櫃台時，櫃台小姐拿錢
      給伊；伊每一次去該店只要還有剩分數都會換現金，但是
      最低必須剩下100分換100元；伊曾向在庭之邱碧琴兌換過
      現金，張珮玲、陳麗雲都有幫伊開洗分過；進去該店時，
      在店門口就會看客人身分證，有時候是小姐看，但是也不
      一定是誰負責看等語。俱與其警、偵訊證詞互核相符。
（五）證人高明德於原審99年12月8日審理時證稱伊於案發日之
      99年1月6日晚間8點多有去中壢市○○路77號錢隆電子遊
      戲場，伊去過該處共10幾次，伊從什麼時候去該處我已經
      忘記了，然伊是從錢隆電子遊戲場的前身大江電子遊戲場
      開始去該處；該處之機台玩法是請開分小姐過來開分，伊
      是玩雙魚座7PK的機台，1,000元開1,000分，最少押20分
      ，最多可以押到80分，押中特定之不同花色可得不同比例
      之分數，如沒有押中分數就扣掉；該遊戲場所贏得的分數
      可以兌換現金，伊不玩了時，就叫開分小姐過來看伊機台
      還有幾分，開分小姐確認分數之後會向櫃台小姐講，然後
      伊就在櫃台拿現金，伊每次都是在櫃台兌換現金，兌換的
      比例就是1：1的方式兌換現金；在庭之被告陳麗雲、張珮
      玲是曾幫伊開分的小姐，邱碧琴曾幫伊兌換現金；伊第1
      次到被查獲址之上開大江、錢隆電子遊戲場都可以兌換現
      金，伊第一次去是同事帶伊去的；伊在該遊戲場只有贏過
      兩次，伊總共去過10幾次，從大江電子遊戲場改名字叫做
      錢隆電子遊戲場之後伊大約去過5、6次，這5、6次裡面伊
      兌換過現金2次，在大江電子遊戲場的時代伊沒有贏過錢
      ；伊進去錢隆電子遊戲場會有人查驗伊之的證件；伊在偵
      訊時指認編號第19的男子即被告蕭竣友就是向伊收身分證
      檢查證件的人等語。俱與其警、偵訊證詞互核相符。
（六）證人羅榮凡於原審99年12月8日審理時證稱伊於案發日之
      99 1月6日下午5、6點左右即錢隆電子遊戲場中班時段去
      該遊戲場，是店員告訴伊伊去的時段是中班，而且他們還
      有告訴伊中班是下午4點到晚上12點；伊去過錢隆電子遊
      戲場幾之次數，連被警方查獲那次，一共3次，伊忘記伊
      去的時間，但是我在偵訊筆錄所講的時間（即98年9月、
      10月尚各去1次）是正確的；錢隆電子遊戲場開分方式是
      請開分小姐幫伊開分，伊是玩7PK雙魚座的機台，伊用200
      元開240分，伊押1次20分，最多可以押到第4關的80分，
      最多是大滿貫，可以贏到兩萬分，沒押中的話就將押的分
      數扣掉；伊在電子遊戲場贏得的分數可以兌換現金，伊請
      開分小姐幫伊看機台剩下的分數，然後開分小姐就向櫃台
      小姐報告，伊去櫃台兌換現金，兌換的比例是1：1；陳麗
      雲是開分小姐，邱碧琴是櫃台小姐，邱碧琴有幫伊兌換過
      現金，伊換過現金1次；伊在門口碰到邱碧琴，伊都叫其
      「琴姐」，邱碧琴叫伊「老爹」，邱碧琴告訴伊其在該處
      上班，伊就進去玩，伊進去之後看到機台是以上開方式把
      玩，伊就知道可以兌換現金；伊於偵訊時指認艾道平幫伊
      查驗身分是實在的。俱與其警、偵訊證詞互核相符，其於
      偵訊時尚指認編號7照片之許嘉允是該店員工，編號8照片
      之艾道平為向伊收身分證確認之人。
（七）警方在2樓辦公桌抽屜內扣得之警方扣押物品目錄表編號6
      各時段收支表3張及廣告刊登資料4張，經原審於99年12月
      22日審理時當庭勘驗，其中一張是員工艾道平、邱碧琴、
      吳芸瑄、羅珮如、陳建勳、陳國銓、林郁雯之借支表；警
      方在2樓編號B5之員工置物櫃扣得之編號7各機台開獎機率
      表、收支表、員工借資表各1張，經原審當庭勘驗，其中1
      張是員工艾道平、陳建勳、羅珮如、陳國銓、邱碧琴之借
      支表。再依上開證人之證詞，其中艾道平確係錢隆電子遊
      戲場之現場主管，有時尚會檢查客人證件，潘慧蘭亦為現
      場負責人，許嘉允為早班泊車人員兼檢查證件，鍾雅馨為
      早班開分員。又依桃園縣政府警察局督察室之員警於98年
      7月31日下午5時30分許，至「錢隆電子遊戲場」臨檢時，
      有拍攝在該遊戲場內之工作人員，並製作臨檢紀錄表，其
      中包括許嘉允、連雅琳、艾道平、吳芸瑄等人。綜此，上
      開未據檢察官起訴之各人俱為被告游進明所僱用之「錢隆
      電子遊戲場」員工無疑（其中艾道平甚且於游進明之前案
      中，為被警查獲之員工繳交保釋金）。
（八）依證人黃德桂之證詞，其曾於98年9月及11月分別有去上
      開遊戲場各一次；其在上開遊戲場兌換過二次現金，就是
      98年9月、11月該2次。依證人鄧匡時之證詞，其於2、3年
      前就開始去上開遊戲場，大部分都是半個月10幾天去1次
      ，其於99年1月1日贏了3、4,000元，其最高曾換過10,000
      元多，其於98年間在該店兌換過5次以上之現金。依證人
      鍾興財之證詞，從開始去上開遊戲場玩到被警察查獲已經
      有4、5年之時間，次數已多到記不得，其每1次去該店只
      要還有剩分數都會換現金。依證人高明德之證詞其去過上
      開遊戲場共10幾次，其是從錢隆電子遊戲場的前身大江電
      子遊戲場開始去該處；其總共去過10幾次，從大江電子遊
      戲場改名字叫做錢隆電子遊戲場之後大約去過5、6次，這
      5、6次裡面其兌換過現金2次。依證人羅榮凡之證詞，除
      查獲該次外，其於98年9月、10月尚各去1次上開遊戲場，
      其進去之後看到機台是以開洗分方式把玩，就知道可以兌
      換現金。是依該等證人之所述，被告游進明經營之「錢隆
      電子遊戲場」至遲至98年9月間即已明確可認有洗分後兌
      換現金之行為，是至警方查獲止，該項賭博行為已持續有
      4月之時間，被告游進明身為負責人，且於本院審理中自
      陳其每月人事費用500,000元多，房屋租金60,000元，以
      被告游進明每月投注之成本達5、600,000元之多，其焉有
      任由旗下之員工自行決定營業方式之理？易言之，被告游
      進明對於「錢隆電子遊戲場」之實際營業情形，應無不知
      之理，上開不知情之所辯，顯不足採。
（九）「錢隆電子遊戲場」係分3班制，除據所有被告所是認外
      ，並有上開賭客證述在案，且警方在2樓第一個置物櫃扣
      得之編號4員工上班打卡資料卡6張，打卡之上班時間有7
      時40分左右之區間、11時50分至12時左右之區間，下班時
      間有16時左右之區間，益證該遊戲場之3班制之事實。而
      員警於98年7月31日下午5時30分許之中班時段，至「錢隆
      電子遊戲場」臨檢時，即攝得該遊戲場之6位工作人員之
      照片（其中4位與本件查獲之中班人員不同，可見渠等尚
      有班別互輪之情形），可見「錢隆電子遊戲場」3班共僱
      用約10數位至20位左右之員工之事實。又警方在2樓辦公
      桌上扣得之編號5叩客電話單15張，均作成一覽表之形式
      ，該15張一覽表日期係從98年8月間至12月間，一覽表之
      項目有姓名、電話、叩客之後和賭客互動之結果，該15
      張表格共有312位賭客；警方在2樓辦公室桌上扣得之編號
      16客人資料6本、散裝白底黑字之顧客資料表21張、散裝
      綠底黑字之顧客資料表7張，其中一本客戶資料之客戶多
      達474名並都有其等之編號、姓名、行動門號，該等賭客
      包括本案查獲之陳北魁、羅榮凡（其證稱其除查獲日即99
      年1月6日外，於98年9月、10月尚各去一次上開遊戲場）
      等2名賭客，而另一本賭客資料簿則有多達約2,000名上下
      之賭客，包括編號、姓名、行動門號，另其中一本賭客資
      料多達1,900名上下，包含其等之編號、姓名、行動門號
      。由此等放置於同一處之扣案顧客資料可知，「錢隆電子
      遊戲場」自本院認定其自98年9月間起從事上開賭博行為
      後，該遊戲場自斯時起，迄至98年12月即案發前止，上門
      賭博之客人多達數百位乃至2,000位之譜，此並非係多年
      以前之舊資料，被告游進明辯稱此為多年以前之舊顧客，
      實則近日之生意已大幅下滑云云，顯與事實不合。再查，
      警方在2樓辦公桌抽屜內扣得之編號6各時段收支表3張及
      廣告刊登資料4張，其中一張是不詳月份1日至31日早中晚
      各班之收入表，各日期綜合比較，收入最低的是101,860
      元，收入最高的是333,420元，該張資料上雖無記載係何
      年何月之收入表，然對照「錢隆電子遊戲場」上開採3班
      制、其員工人數之規模、上門賭客人數之規模言之，該等
      收入表顯為「錢隆電子遊戲場」自98年9月間起從事上開
      賭博行為後，該遊戲場之收入表，被告游進明辯稱該收入
      表係很早之舊資料云云，顯為避就之詞，無可採信。
（十）警方除在「錢隆電子遊戲場」扣得如上所示之物外，另在
      2樓下開各處扣得：在2樓桌上扣得之編號1賭客聯繫資料
      10張（係將賭客按照各月份生日加以歸類作成賭客之編號
      、姓名、生日、行動門號、地面電話、最近來店之日期等
      項目加以排列，眾多賭客中最早之最近來店日期是93年7
      月31日晚班、最晚之最近來店之日期是95年5月27日早班
      ，眾多賭客中每一個都有記載最近來店日期及早中晚班，
      該10張資料表上面共有509位賭客，每一位賭客之欄位上
      並有店員叩客後對於該賭客有無接通電話、是否空號、停
      號、非本人接聽、打電話過去會被老婆接到會生氣、不要
      再叩等事項加以紀錄）、在2樓員工編號B3置物櫃扣得之
      編號2集點券290張（分成5點及10點兩種集點券、集點券
      上面記載集30點換餐1客）、在2樓第一個置物櫃扣得之編
      號4員工上班打卡資料卡6張（上面均沒有記載姓名只有寫
      編號，有編號AA、A6、A3、A5、YO及另一完全未記載編號
      姓名之員工，打卡之上班時間有7時40左右之區間、11時
      50分至12時左右之區間，下班時間有16時左右之區間）、
      在2樓辦公桌上扣得之編號5叩客電話單15張（作成一覽表
      之形式，該15張一覽表日期有從98年8月間至12月間，一
      覽表之項目有姓名、電話、叩客之後和賭客互動之結果，
      該15張表格共有312位賭客，其中叫鄒永森的賭客對店員
      的回應是白痴才來，每次都輸）、在2樓辦公桌抽屜內扣
      得之編號6各時段收支表3張及廣告刊登資料4張（其中1張
      是不詳月份1日到31日早中晚各班之收入表，各日期綜合
      比較收入最低的是101,860元，收入最高的是333,420元，
      該張並作成早中晚班佔該日所得之百分比，經綜合比對以
      中班之收入較早班及晚班為多；其中1張是艾道平、邱碧
      琴、吳芸瑄、羅珮如、陳建勳、陳國銓、林郁雯之借支表
      ；其中1張是紀錄機台之補誤差、分量、現破等項目；其
      他4張是要刊登自由時報、聯合報徵早中班之開分員及少
      爺）、在2樓編號B5之員工置物櫃扣得之編號7各機台開獎
      機率表、收支表、員工借資表各1張（其中1張是機台中獎
      機率表；1張是員工艾道平、陳建勳、羅珮如、陳國銓、
      邱碧琴；其中1張是不詳月份1至20日之早中晚各班收入表
      ）、在2樓辦公室抽屜扣得之編號8經濟部機台商檢標示類
      別標示1張、在2樓編號C3員工置物櫃扣得之編號9日收支
      表1張（實際上並非收支表而係某月份1至31日各機台對於
      補誤差、分量、現破、各欄之統計表）、在2樓辦公桌上
      扣得之編號12客人代碼簿2本、在2樓辦公室牆上扣得之編
      號14員工請假規則單1張、在2樓辦公室桌上扣得之編號16
      客人資料6本、散裝白底黑字之顧客資料表21張、散裝綠
      底黑字之顧客資料表7張（其中一本客戶資料之客戶多達
      474名並都有編號、姓名、行動門號，該等賭客包括本案
      之陳北魁、羅榮凡等二名賭客；另一本賭客資料簿則有多
      達約2,000名之賭客，包括編號、姓名、行動門號；其中
      一本賭客資料多達1,900名左右，包含編號、姓名、行動
      門號；散裝白底黑字之顧客資料表21張上面均有姓名、出
      生年月日、身分證編號；散裝綠底黑字顧客資料表7張上
      面有姓名、行動門號）、在2樓辦公室桌上扣得之編號17
      叩客電話內容簿2本。上開在2樓扣得之物品，除在品項比
      諸在1樓所扣為多者外（在1樓所扣者，多為電子賭博機台
      ），另在內容上亦有涉及「錢隆電子遊戲場」營業機密如
      賭客資料、叩客紀錄、收入表、機台之機率控制表單、員
      工借款資料等，可見該2樓實為「錢隆電子遊戲場」之營
      業指揮總部，而該2樓亦為被告游進明於前案為警查獲違
      法擺設機台之處所，被告游進明身為負責人，焉有可能在
      後案對此之營業指揮總部毫不知情？
（十一）且依原審99年11月2日勘驗筆錄之記載：「一、經勘驗
        99年度偵字第981號卷二之光碟片存放袋內之現場蒐證
        錄影光碟片B，發現：警方於『錢隆電子遊戲場』1樓編
        號4號之機台上發現一串匙，警方詢問現場負責人邱碧
        琴是用來做什麼的鑰匙，邱碧琴辯稱均是開機台的鑰匙
        ，警方認為不是，乃至如98偵字第2004號卷第17頁平面
        圖所示有上方之通往2樓之處所，該通往2樓處所有一白
        鐵門鎖住。持該鑰匙串試著打開該白鐵門，結果其中有
        一支鑰匙果真可以打開該白鐵門上方之鎖，然該串鑰匙
        均無法打開白鐵門下方之鎖（該白鐵門有雙重門鎖），
        警方乃回至1樓室內再詢邱碧琴，邱碧琴仍堅稱該串鑰
        匙均是開機台所用，警方乃帶邱碧琴至上開通往2樓之
        白鐵門處，親自示範該串鑰匙其中1支可以打開白鐵門
        上方之鎖，此時另一警員在1樓後門右方接近屋頂之上
        方隱蔽處發現一支鑰匙，邱碧琴此時辯稱該鑰匙為房東
        留下來的，不知做何使用，經警持該支鑰匙，果真可以
        打開白鐵門下方之鎖。二、經勘驗99年度偵字第981號
        卷二之光碟片存放袋內之現場蒐證錄影光碟片A，發現
        ：(1)該光碟片發成很多段，其中一段是警方帶邱碧琴打
        開上開白鐵門上2樓，警方詢問邱碧琴該2樓是否是屬於
        『錢隆電子遊戲場』之辦公室或該遊戲場使用，邱碧琴
        說不是，然經警在該2樓扣獲如桃園縣政府警察局扣押
        物品目錄表編號1-9、12、14、16、17所示之物。(2)該
        2樓擺有監視螢幕，該監視螢幕分割為6個鏡頭，有照『
        錢隆電子遊戲場』1樓外面及1樓室內。」等情以觀，再
        衡諸警方在1樓4號機台上扣得之編號10，1樓通往2樓鐵
        門所用之鑰匙1串、在1樓後門牆與天花板交接處之掛勾
        上所扣得之1樓通往2樓鐵門所用之編號11鑰匙及遙控器
        各1支之後，邱碧琴在現場及警、偵訊中始終不願供述
        該等鑰匙之用處，而以各種理由搪塞，徵諸實際，警方
        發現該等鑰匙確係用以開啟2樓樓梯間之鐵門而上2樓搜
        索，進而扣得上開重要證物，均可見邱碧琴不願供述該
        等鑰匙之用處之真正原因厥為避免警方破獲在2樓之營
        業指揮總部。又依上開勘驗筆錄可知2樓擺有監視螢幕
        ，該監視螢幕分割為6個鏡頭，有照「錢隆電子遊戲場
        」1樓外面及1樓室內，且正在運作中等情，而審諸監視
        螢幕與該遊戲場外面及1樓室內所設之鏡頭之間必有管
        線連接，身為負責人之被告游進明至該遊戲場時，一望
        即知，絕無可能係其旗下員工私自裝設，而裝設該等鏡
        頭，又將監視螢幕設於密室之二樓營業總部，其目的厥
        為用以躲避警方查緝，是以，被告游進明對於「錢隆電
        子遊戲場」1樓之營業情形及2樓營業總部之情形均知之
        甚詳，其辯稱該遊戲場之賭博行為均係員工私下之行為
        ，其為員工所隱瞞云云，不足採信。
（十二）此外，復有如事實欄三所示之扣案物品可資佐證，被告
        邱碧琴、張珮玲、陳麗雲、蕭竣友在「錢隆電子遊戲
        場」任職及受雇日期等事實，亦據其等於警詢及本院審
        理時陳述明確，被告等人上開各項辯詞均無可採，本件
        事證明確，應依法論科。
二、核被告游進明、陳麗雲本案所為，均係犯刑法第268條前後
    段之意圖營利供給賭博場所罪、意圖營利聚眾賭博罪、第
    266條第1項前段之普通賭博罪。被告游進明、陳麗雲與未起
    訴之「錢隆電子遊戲場」之員工連雅琳、吳芸瑄、許嘉允、
    艾道平、潘慧蘭、羅珮如、鍾雅馨、陳建勳、陳國銓、林郁
    雯彼等間，均有犯意聯絡及行為分擔，均為共同正犯。被告
    等人多次上開各罪犯行，係基於每日之營業行為，賡續犯之
    ，為接續犯。又其等所犯上開3罪間，係以一行為觸犯數罪
    名，為想像競合犯，應依刑法第55條規定，從一重即意圖營
    利聚眾賭博罪處斷。被告游進明、陳麗雲有上開事實欄所述
    之有期徒刑之前科資料，此有本院被告前案紀錄表附卷可稽
    ，茲於5年以內再故意犯本件有期徒刑以上之罪，均為累犯
    ，均應依刑法第47條第1項之規定，加重其刑。
三、原審以被告游進明、陳麗雲本案事證明確，因之適用刑法第
    28條、第266條第1項前段、第2項、第268條、第55條、第
    47條第1項、第41條第1項前段、第38條第1項第2款、第3款
    ，刑法施行法第1條之1第1項、第2項前段等規定，並審酌被
    告游進明、陳麗雲等人在本案所扮演之職務及角色之不同、
    渠等犯罪手段、渠等行為對於社會善良風氣之危害、及其等
    犯後態度、本件由被告游進明所經營之「錢隆電子遊戲場」
    之規模甚大，其之行為造成之社會危害亦大，被告游進明不
    但不記取前案違規經營電子遊戲業之教訓反變本加厲於本案
    經營大規模電子賭博非法事業等一切情狀，分別量處被告游
    進明有期徒刑1年6月；被告陳麗雲有期徒刑5月，如易科罰
    金以新台幣2,000元折算1日，並說明扣案之電動賭博機具「
    亞瑟王」合計26台（含IC板26片）、「雙魚座」22台（含IC
    板22片）等電子遊戲機，係當場賭博之器具，應依刑法第
    266條第2項之規定宣告沒收；又扣案之賭客聯繫資料10張、
    集點券290張、監視器電腦主機1台、員工打卡資料卡6張、
    叩客電話單15張、早中晚各班收支表1張、員工借支表1張、
    紀錄機台之誤差表1張、徵才廣告刊登資料4張、各機台開獎
    機率表1張、員工借支表1張、早中晚各班收支表1張、紀錄
    機台之誤差表1張、1樓通往2樓鐵門所用之鑰匙1串、1樓通
    往2樓鐵門所用之鑰匙及遙控器各1支、客人代碼簿2本、機
    台保養維修紀錄表4張、客人紀錄表1張、員工請假規則單1
    張、客人資料6本、散裝白底黑字之顧客資料表21張、散裝
    綠底黑字之顧客資料表7張、叩客電話內容簿2本，係被告游
    進明所有，該等物品係供被告等人共同犯罪所用之物，應依
    刑法第38條第1項第2款之規定宣告沒收；又賭資新臺幣258
    元，係在1樓櫃檯內查獲，為在兌換籌碼處之財物，應依刑
    法第266條第2項之規定宣告沒收。至在2樓所扣得之經濟部
    機台商檢標示、類別標示1張，則係我公務機關所核發，而
    由被告游進明合法持有，自不宣告沒收。並另說明檢察官認
    被告游進明自93年3月間起即從事上開賭博行為，員工被告
    陳麗雲亦自該時起受僱共為上開賭博行為云云，然依本案所
    有卷證，均無從如斯認定，而此部分若果成罪，則與論罪部
    分具有下開所述之接續犯實質一罪之關係，自不另為無罪諭
    知。核其認事、用法均無違誤，量刑亦稱妥適。被告游進明
    上訴意旨，仍執陳詞，否認犯罪，並無可採；被告陳麗雲上
    訴意旨，求予輕判，亦無可取；其等執此等上訴意旨，任意
    指摘原判決不當，求予撤銷改判，均為無理由，均應予駁回
    。
據上論斷，應依刑事訴訟法第368條，判決如主文。
本案經檢察官孫冀薇到庭執行職務。
中    華    民    國   100    年    6     月    30    日
                  刑事第十八庭審判長法  官  吳鴻章
                                    法  官  汪梅芬
                                    法  官  林銓正
以上正本證明與原本無異。
不得上訴。
                                    書記官  張淨卿
中    華    民    國   100    年    7     月    4     日
附錄：本案論罪科刑法條全文
中華民國刑法第268條
（圖利供給賭場或聚眾賭博罪）
意圖營利，供給賭博場所或聚眾賭博者，處 3 年以下有期徒刑
，得併科 3 千元以下罰金。